臺灣臺北地方法院刑事判決　　　　　　 94年度交易字第512號
公　訴　人　臺灣臺北地方法院檢察署檢察官
被　　　告　乙○○
上列被告因業務過失傷害案件，經檢察官提起公訴（94年度偵字
第6109號），本院判決如下：
    主  文
乙○○無罪。
    理  由
一、公訴意旨略以：被告乙○○受僱於大有巴士股份有限公司，
    擔任營業大客車之司機，係以駕駛為其業務之人。其於民國
    九十三年八月二十六日下午一時四十分許，駕駛車牌號碼Ａ
    Ｈ一六九五號營業大客車，沿台北市○○區○○路由南向北
    行駛，行經公園路、青島西路口欲右轉時，本應注意車前狀
    況，隨時採取必要之安全措施，且依當時情形，又無不能注
    意之情事，竟疏於注意，貿然行駛，適有行人甲○○未注意
    當時號誌係紅燈，應不得行進，竟亦貿然通行，致甲○○倒
    地，受有右下肢壓挫傷約三十公分之傷害，因認被告涉有刑
    法第二百八十四條第二項之業務過失傷害罪嫌。
二、按犯罪事實應依證據認定之，無證據不得認定犯罪事實，刑
    事訴訟法第一百五十四條第二項定有明文。又認定不利於被
    告之事實，須依積極證據，苟積極證據不足為不利於被告事
    實之認定時，即應為有利於被告之認定，更不必有何有利之
    證據，最高法院三十年上字第八一六號著有判例可資參照；
    且告訴人之告訴，係以使被告受刑事訴追為目的，是其陳述
    是否與事實相符，仍應調查其他證據以資審認；被害人之陳
    述如無瑕疵，且就其他方面調查又與事實相符，固足採為科
    刑之基礎，倘其陳述尚有瑕疵，則在未究明前，遽採為論罪
    科刑之根據，即難認為適法；告訴人以使被告受刑事處分為
    目的，所陳被害情形，以及對於被告之攻擊，必須無瑕疵可
    指，而就其他方面調查又與事實相符者，始得資為判決之基
    礎，迭經最高法院五十二年台上字第一三○○號、八十三年
    度台上字第九八九號、五十五年度台上字第一七號、七十九
    年度台上字第三九二三號、八十一年度台上字第三五三九號
    判例闡釋甚明。
三、本件公訴人認被告涉有過失傷害罪嫌，無非係以告訴人甲○
    ○之指述、及卷附之台北市○○○○○道路交通事故調查報
    告表、道路交通事故現場圖、道路交通事故補充資料表各一
    份、及國立台灣大學醫學院附設醫院九十四年五月十九日校
    附醫秘字第九四Ｏ二Ｏ五Ｏ九九號函送之病歷資料、新國民
    綜合醫院九十四年五月十三日新國院字第九四Ｏ四二號函、
    同年七月四日新國院字第九四Ｏ六三號函檢送之病歷、財團
    法人長庚紀念醫院林口分院九十四年六月二日長庚院法字第
    Ｏ四九二號函檢送之病歷、及現場照片二幀為其主要依據。
    訊據被告固坦承其為大有巴士股份有限公司之營業大客車司
    機，且有於上揭時、地，駕駛車號ＡＨ一六九五號營業大客
    車，行經前開肇事地點，見告訴人甲○○倒在地上，且右下
    肢受傷等事實不諱，惟堅詞否認有何業務過失傷害之犯行，
    辯稱：伊當日駕駛車輛右轉後，從後照鏡看見告訴人突然闖
    紅燈走過來，不小心跌倒撲到伊車之右後方旁邊，並撞倒伊
    車輛右後方保險桿，伊本身並無過失等語（參見本院九十四
    年十一月二十三日準備程序筆錄第二頁）。
四、經查：
  (一)被告受僱於大有巴士股份有限公司，擔任營業大客車之司機
    ，其於九十三年八月二十六日下午一時四十分許，駕駛車牌
    號碼ＡＨ一六九五號營業大客車，沿台北市○○區○○路由
    南向北行駛，行經公園路、青島西路口右轉時，適有告訴人
    甲○○未注意當時號誌，即貿然闖紅燈通行，且倒在被告駕
    駛之前揭車輛右後方，經被告下車察看後，將告訴人送醫救
    治，告訴人並受有右下肢壓挫傷約三十公分之傷害等事實，
    業經被告供陳甚詳（參見偵卷第四至七頁、及本院九十四年
    十二月二十七日審判筆錄），核與告訴人甲○○於警詢、及
    本院審理中指述情節相符（參見偵卷第八至十頁及本院審判
    筆錄），並有道路交通事故調查報告表、道路交通事故現場
    圖、道路交通事故補充資料表各一紙及現場照片、現場照片
    二幀、及國立台灣大學醫學院附設醫院九十四年五月十九日
    校附醫秘字第九四Ｏ二Ｏ五Ｏ九九號函送之病歷資料、新國
    民綜合醫院九十四年五月十三日新國院字第九四Ｏ四二號函
    、同年七月四日新國院字第九四Ｏ六三號函檢送之病歷、財
    團法人長庚紀念醫院林口分院九十四年六月二日長庚院法字
    第Ｏ四九二號函檢送之病歷（見偵卷第二一至二七頁、六二
    至一四六頁）在卷可佐，此部分事實，固堪認定。
  (二)惟查，本件事故發生之原因，雖經告訴人甲○○迭於警詢中
    指稱：我要穿越青島西路時，見路口東西向均無車輛，我就
    由南往北行走於行人穿越道上，後來被告駕駛之營業大客車
    從我左後方駛來，撞倒我右半身而肇事云云（參見偵卷第二
    四頁），且於本院審理中到庭結證稱：我沒看車及號誌就直
    接過馬路，走約六、七公尺後，就遭被告駕駛之車輛撞到我
    的右側，是被告車子的左側車身中間撞及我的右腳云云（參
    見前揭審判筆錄第三頁），然被告則供稱：伊駕駛之營業大
    客車右後方有行人跌倒，伊就下車察看等語，互核渠等之所
    述，非僅就告訴人倒地之地點究係在接近台北市○○○路與
    公園路交岔路口之青島西路路緣附近，抑或在距離青島西路
    路緣達六、七公尺之道路中央乙節，兩者間已有矛盾，再就
    告訴人遭撞及之位置係在被告駕駛之前揭營業大客車右後方
    保險桿處、或該車車輛之左側車身，渠等供詞亦大相迥異，
    而甚為可疑，佐以告訴人於案發當時所受之傷害為：右下肢
    壓挫傷傷口面積超過三十公分，併皮膚部分壞死、淤清及發
    炎，且其受傷位置之高度係延右腳掌直至右膝蓋處等情，有
    新國民醫院乙種診斷證明書及檢送之急診病歷紀錄一份在卷
    為憑（參見偵卷第十四頁、一九Ｏ頁反面），而衡情以一般
    人體之高度，若撞及營業大客車之車身，應無可能係沿腳踝
    直至膝蓋處與車身大面積發生碰撞而受傷，此亦有違常理，
    再參諸被告所供稱：告訴人當時受傷之情形為傷口上有沙子
    、是地上沙塵沾在告訴人傷口上，有摔倒擦傷之痕跡等語（
    參見本院審判筆錄第六頁），足見告訴人所受之傷害應係其
    因故跌倒後，身體右下肢與地面發生嚴重摩擦所導致者甚明
    ，是本件尚難僅憑告訴人之前開證述，即逕認其傷害係因被
    告過失駕駛營業大客車撞及所造成。
五、綜上所述，本件事故發生當時，被告雖確有駕車行經肇事地
    點之行為，然告訴人甲○○既未依號誌即逕通行致生事故，
    且所受之傷害究係因何故倒地所致，並未見公訴人提出積極
    明確之證據以資證明，是僅依告訴人前揭有瑕疵之指述，尚
    難認被告有何過失可言。從而，公訴人認被告涉犯過失傷害
    罪嫌，然未提出足夠積極證據證明其犯罪，此外復查無其他
    積極證據證明被告有上開犯行，既不能證明被告犯罪，自應
    為其無罪之諭知。
據上論斷，應依刑事訴訟法第三百零一條前段，判決如主文。
本案經檢察官張智堯到庭執行職務。
中　　華　　民　　國　　94　　年　　12　　月　　30　　日
　　　　　　　　　刑事第十三庭審判長法　官 朱瑞娟
　　　　　　　　　　　　　　　　    法　官 陳慧萍
　　　　　　　 　 　　　　　　　　　法　官 吳佳薇
上正本證明與原本無異。
如不服本判決，應於判決送達後10日內，向本院提出上訴狀。
中　　華　　民　　國　　95　　年　　1 　　月　　2 　　日
                                    書記官 潘文賢
